臺灣高等法院刑事裁定　　　　　　　　　　　　　　九十一年度毒抗字第六七六號
　　抗告人
　　即被告　甲○○　男　三十三.
右抗告人，因毒品危害防制條例案件，不服臺灣板橋地方法院九十一年度毒聲字第三
六七四號，中華民國九十一年十一月七日第一審裁定（聲請案號：臺灣板橋地方法院
檢察署九十一年度聲觀字第一七三五號），提起抗告，本院裁定如左：
    主  文
抗告駁回。
    理  由
一、抗告人抗告意旨略以：九十一年八月二十二日其於法院觀護人報到採集尿液，一
    切正常，並無安非他命陽性反應，裁決書所言業經臺灣檢驗科技股份有限公司檢
    驗結果，並無法確實推算吸食時間最長不會超過四日與事實有誤，雖被告曾好奇
    引誘吸食禁藥，但早已迷途知返，戒除多年；檢察官聲請書所言被告居住所廁所
    搜得被告丟棄之安非他命與真相有誤，況此處多年無人居住，為警查獲時，被告
    剛好整理傢俱準備搬離，因而在居住所查獲之安非他命並不是被告所有；被告為
    警查獲後所採尿液經送驗結果，既有安非他命之陽性反應，業經行政院衛生署藥
    物食品檢驗局八十一年二月八日（八一）藥檢一字第○○一一五六號函示明確，
    由此推斷被告有吸食可能，當屬籠統違背真理，況事隔多年，被告早已戒除，翻
    此舊帳，有失公平，違背真理云云。
二、按犯毒品危害防制條例第十條之罪者，檢察官應先將被告送勒戒處所觀察、勒戒
    ，同條例第二十條第一項定有明文；又上述觀察、勒戒，應由檢察官先向法院聲
    請裁定，亦乃觀察勒戒處分執行條例第三條第一項所規定。經查：抗告人即被告
    甲○○於九十一年八月二十一日二十三時十分許採尿前九十六小時內，在中華民
    國境內不詳地點施用第二級毒品安非他命，後於臺北縣政府警察局三重分局經警
    訊問後，採集抗告人尿液送驗結果呈甲基安非他命陽性反應，有臺灣檢驗科技股
    份有限公司濫用藥物尿液檢驗報告書一紙在卷可考。被告雖否認上揭犯行，並泛
    言於法院觀護人報到採集尿液，一切正常，並無安非他命陽性反應，其雖曾好奇
    引誘吸食禁藥，但早已戒除多年；搜得安非他命之處多年無人居住，為警查獲時
    ，其剛好整理傢俱準備搬離，因而在居住所查獲之安非他命並不是被告所有；被
    告為警查獲所採尿液經送驗結果，既有安非他命之陽性反應，業經行政院衛生署
    藥物食品檢驗局八十一年二月八日（八一）藥檢一字第○○一一五六號函示明確
    ，由此推斷被告有吸食可能，當屬籠統違背真理，翻此舊帳，有失公平，違背真
    理云云。惟核本案於九十一年八月二十一日二十三時十分許，經臺北縣政府警察
    局三重分局訊問後，採集抗告人尿液送驗結果呈甲基安非他命陽性反應（所憑係
    臺灣檢驗科技股份有限公司濫用藥物尿液檢驗報告書，而非行政院衛生署藥物食
    品檢驗局八十一年二月八日八一藥檢壹字第一一五六號函），而依行政院衛生署
    藥物食品檢驗局八十一年二月八日八一藥檢壹字第一一五六號函係指：距離吸用
    安非他命時間最長可能不會超過四天，即吸用安非他命後，甲基安非他命留存人
    體時間最長將不超過九十六小時，便會自尿中排出；另在抗告人處所廁所中亦搜
    得安非他命二小包（淨重一點七公克）及吸食器一個，被告亦不否認採尿，復未
    提出事証以供鑑驗，僅空言於法院觀護人報到採集尿液，一切正常，並無安非他
    命陽性反應，否認吸食安非他命，自不足採；被告非法施用安非他命，堪以認定
    。核抗告人所為，係犯毒品危害防制條例第十條第二項之罪，原審依檢察官之聲
    請，於九十一年十一月七日依毒品危害防制條例第二十條第一項前段及觀察勒戒
    處分執行條例第三條第一項之規定，將抗告人裁送勒戒處所觀察、勒戒裁定，並
    無不合，本件抗告無理由，應予駁回。
據上論斷，應依刑事訴訟法第四百十二條，裁定如主文。
中    華    民    國      九十一      年     十二     月      十八      日
                              臺灣高等法院刑事第十三庭
                                  審判長法  官  蔡    燉
                                        法  官  鄧  振  球
                                        法  官  李  春  地
右正本證明與原本無異。
不得再抗告。
                                        書記官  柳  秋  月
中      華      民      國    九十一    年     十二     月     十九     日
